臺灣高等法院民事裁定　　　　　　　　　 96年度抗字第907號
抗　告　人　丙○
　　　　　　乙○○○
　　　　　　　　　　　樓
上列抗告人與相對人甲○○間請求假扣押事件，對於中華民國96
年5月28日臺灣士林地方法院96年度裁全字第2102號裁定，提起
抗告，本院裁定如下：
    主  文
抗告駁回。
抗告費用由抗告人負擔。
    理  由
一、抗告人於原法院聲請及本院抗告意旨略以：伊與相對人之父
    洪清海有如台灣士林地方法院檢察署檢察官95年度偵字第83
    96號起訴書所載之債之關係，為維護伊之利益，願供擔保對
    相對人之財產實施假扣押，詎原法院竟駁回伊之聲請，顯不
    合法，爰請求廢棄原裁定云云。
二、按債權人就金錢請求或得易為金錢請求之請求，欲保全強制
    執行者，得聲請假扣押；假扣押非有日後不能強制執行或甚
    難執行之虞者，不得為之；請求及假扣押之原因應釋明之；
    前項釋明如有不足，而債權人陳明願供擔保或法院認為適當
    者，法院得定相當之擔保，命供擔保後為假扣押，民事訴訟
    法第522條第1項、第523條第1項、第526條第1項、第2項分
    別定有明文。所謂假扣押之原因，即債務人有日後不能強制
    執行或甚難執行之虞或應在外國為強制執行者是也，同法第
    523條亦有明文。諸如債務人浪費財產、增加負擔、或就其
    財產為不利益之處分，將達於無資力之狀態、或移住遠地、
    逃匿無蹤或隱匿財產等情形均屬之。債權人就假扣押之原因
    ，依法有釋明之義務，亦即需提出可使法院信其主張為真實
    之證據，必待釋明有所不足，而債權人陳明願供擔保後，始
    得准為假扣押；若債權人未釋明假扣押之原因，即不符假扣
    押之要件（最高法院94年度台抗字第1182號裁定意旨參照）
    。
三、經查：
  (一)據抗告人所提之台灣士林地方法院檢察署檢察官95年度偵字
    第8396號起訴書，係認洪仁政（即相對人之兄弟）前向抗告
    人乙○○○借款新台幣（下同）180萬元、向丙○借款90萬
    元，嗣洪清海（即相對人之父）自94年8月15日起至同年10
    月28日止，陸續代洪仁政清償借款100萬元予抗告人乙○○
    ○、50萬元予抗告人丙○，竟意圖為自己不法所有之犯意聯
    絡，施用詐術使楊成業（即抗告人丙○之子）陷於錯誤而交
    付洪仁政前所開立交由丙○收執之借據，洪清海、洪仁政復
    於94年8月17日下午4時許，以相同手法向抗告人乙○○○索
    回借據，而追訴洪清海、洪仁政涉犯刑法第339條之詐欺得
    利罪等情，此有上開起訴書足參（附原法院卷），則與抗告
    人有債務糾葛者係洪清海、洪仁政2人，並無法釋明抗告人
    與相對人間有何本案之法律關係存在。
  (二)本件抗告人於原法院聲請假扣押時，除上開起訴書外，另提
    出相對人所有坐落台北縣淡水鎮○○段271之6地號土地之土
    地登記簿謄本，惟上開證據僅足釋明相對人有前述之不動產
    ，並無法釋明有何本案之法律關係存在，或得聲請假扣押之
    原因。
  (三)抗告人固提出96年6月6日抗告狀，對原法院駁回其假扣押之
    裁定表示不服，然其抗告狀僅重申必須對相對人為假扣押，
    以收時效云云，針對與相對人間本案之法律關係即請求，或
    為何得聲請假扣押之原因，仍無任何證明或提出證據以資釋
    明，其釋明顯有不足，則其聲請對相對人為假扣押，要無理
    由，原法院駁回其假扣押之聲請，於法並無違誤。抗告意旨
    仍執前詞，指摘原裁定不當，求予廢棄，非有理由，應予駁
    回。
四、據上論結，本件抗告為無理由，爰裁定如主文。
中　　華　　民　　國　　96　　年　　6 　　月　　20　　日
                    民事第十六庭
                        審判長法　官  沈方維
　  　　　　　　　      　　　法　官  張競文
　　　　　　　　　      　　　法　官  呂淑玲
正本係照原本作成。
本裁定除以適用法規顯有錯誤為理由，並經本院許可外，不得再
抗告。如提起再抗告，應於收受後10日內委任律師為訴訟代理人
向本院提出再抗告狀。並繳納再抗告費新台幣１千元。
中　　華　　民　　國　　96　　年　　6 　　月　　20　　日
　　　　　　　　　　　　　　　書記官  明祖全
